臺灣板橋地方法院刑事判決　　　　　　95年度交訴字第139 號
公 訴 人　台灣板橋地方法院檢察署檢察官
被　　告　乙○○
上列被告因公共危險等案件，經檢察官提起公訴（95年度偵緝字
第1568號），被告於準備程序對被訴事實為有罪之陳述，本院合
議庭裁定由受命法官改依簡式審判程序獨任審理，判決如下：
    主      文
乙○○因過失傷害人，處有期徒刑參月。又駕駛動力交通工具肇
事，致人受傷而逃逸，處有期徒刑柒月。應執行有期徒刑玖月。
    事      實
一、乙○○於民國94年11月20日凌晨0 時15分許，駕駛車牌號碼
    ４２０３─ＫＣ號自用小客車，沿台北縣新莊市○○路由新
    莊往泰山方向行駛，途經該路段357 巷巷口時，原應注意車
    前狀況，隨時採取必要之安全措施，而依當時天候晴、夜間
    有照明、路面無缺陷，並無不能注意之情事，竟疏未注意即
    貿然前行。適有甲○○騎乘車牌號碼ＲＸＬ─７８７號重型
    機車，沿該路段357 巷駛出欲穿越新莊路往中平路行駛，遭
    陳車撞擊機車後方，因而人車倒地，受有頭部創傷合併腦震
    盪、臉部撕裂傷、右肩挫傷、右鎖骨骨折、下肢挫傷等傷害
    。乙○○於肇事後致人受傷後，竟未將甲○○送醫，亦未報
    警或停留現場等待警方到場處理，隨即駕車逃離現場。嗣為
    警循線查獲。
二、案經甲○○訴由台北縣警察局新莊分局報告台灣板橋地方法
    院檢察署檢察官偵查起訴。
    理      由
一、本案被告乙○○所犯係死刑、無期徒刑、最輕本刑為3 年以
    上有期徒刑以外之罪，且非高等法院管轄之第一審案件，其
    於準備程序中就被訴事實為有罪之陳述，經本院告知簡式審
    判程序之旨，並聽取公訴人、被告之意見後，經合議庭裁定
    由受命法官獨任進行簡式審判程序，合先敘明。
二、上揭事實，業據被告於本院審理時坦承不諱，核與告訴人甲
    ○○於警詢及偵查時指述之情節相符，復經證人高偉峰於警
    詢時證述屬實，並有行政院衛生署台北醫院診斷證明書、現
    場照片及道路交通事故現場圖在卷足憑。按汽車行駛時，駕
    駛人應注意車前狀況，並隨時採取必要之安全措施，道路交
    通安全規則第94條第3 項定有明文，本件被告駕駛汽車自應
    遵守此等規定，而依當時天候晴、夜間有照明、路面無缺陷
    ，並無不能注意之情形，被告應注意、並能注意竟不注意，
    以致肇事，被告顯有過失。且告訴人車禍後，經送醫急救，
    確實受有頭部創傷合併腦震盪、臉部撕裂傷、右肩挫傷、右
    鎖骨骨折、下肢挫傷等傷害，有前開診斷證明書附卷可稽，
    是被告之過失行為與告訴人之傷害結果間具有相當因果關係
    甚明。綜上所述，足認被告自白核與事實相符，堪予採信。
    本案事證明確，被告犯行，洵堪認定。
三、新舊法之比較適用：
（一）被告行為後，刑法於94年2 月2 日修正公布，並自95年7
      月1 日施行，且刑法施行法於95年6 月14日增訂該法第1
      條之1 規定，並同自95年7 月1 日施行。另按同於95年7
      月1 日修正施行之刑法第2 條規定，乃係關於新舊法比較
      適用之準據法，其本身無關行為可罰性要件之變更，故上
      開法律修正施行後，如有涉及比較新舊法之問題，即應逕
      依修正後刑法第2 條第1 項規定，為「從舊從輕」之比較
      。再法律變更之比較適用，比較時應就罪刑有關之共犯、
      未遂犯、想像競合犯、牽連犯、連續犯、結合犯、以及累
      犯加重、自首減輕暨其他法定加減（如身分加減）與加減
      例等一切情形，綜其全部罪刑之結果而為比較；且就比較
      之結果，須為整體之適用，不能割裂分別適用各該有利於
      行為人之法律（最高法院95年度第8 次刑事庭會議決議意
      旨參照）。
（二）經綜合比較結果，被告所犯涉及罰金刑、數罪併罰定應執
      行刑等規定，均以修正前刑法對被告有利，自應整體依刑
      法第2 條第1 項前段規定，適用行為時之修正前刑法及罰
      金罰鍰提高標準條例等相關規定，予以論處。
四、核被告所為，係犯刑法第284 條第1 項前段之過失傷害罪、
    同法第185 條之4 肇事逃逸罪。被告所犯上開二罪間，犯意
    各別，構成要件互殊，應分論併罰。
五、爰審酌被告之素行、對本案車禍過失程度、告訴人所受傷勢
    、犯罪後坦承犯行，及尚未賠償告訴人損失等一切情狀，分
    別量處如主文所示之刑，暨定其應執行之刑，以示懲儆。
據上論斷，應依刑事訴訟法第273 條之1 第1 項、第299 條第1
項前段，刑法第2 條第1 項前段、第284 條第1 項前段，第185
條之4 、修正前刑法第51條第5 款，罰金罰鍰提高標準條例第1
條前段，判決如主文。
本案經檢察官彭聖斐到庭執行職務。
中　　華　　民　　國　　96    年    1     月    26    日
                  刑事第六庭  法　官  林鈺琅
以上正本證明與原本無異。
如不服本判決，應於判決送達後10日內向本院提出上訴狀 (應附
繕本)， 上訴於臺灣高等法院。
                              書記官　林蔚然
中　　華　　民　　國    96    年    1     月　　26    日
附錄本案論罪科刑法條全文：
刑法第284 條：
  因過失傷害人者，處6 月以下有期徒刑、拘役或500 元以下罰
  金，致重傷者，處1 年以下有期徒刑、拘役或500 元以下罰金
  。
  從事業務之人，因業務上之過失傷害人者，處1 年以下有期徒
  刑、拘役或1,000 元以下罰金，致重傷者，處3 年以下有期徒
  刑、拘役或2,000元以下罰金。
刑法第185 條之4 ：
  駕駛動力交通工具肇事，致人死傷而逃逸者，處六月以上五年
  以下有期徒刑。
